臺灣板橋地方法院刑事判決　　　　　　 100年度訴字第1315號
公　訴　人　臺灣板橋地方法院檢察署檢察官
被　　　告　簡志仲
上列被告因違反毒品危害防制條例案件，經檢察官提起公訴（10
0 年度毒偵字第2726號），因被告於本院準備程序中為有罪之陳
述，本院告知被告簡式審判程序之旨，並聽取當事人之意見後，
經合議庭裁定由受命法官獨任進行簡式審判程序，判決如下：
    主  文
簡志仲施用第一級毒品，累犯，處有期徒刑玖月，扣案第一級毒
品海洛因（驗餘淨重零點零柒壹肆公克）沒收銷燬，其外包裝袋
壹只沒收；又施用第二級毒品，累犯，處有期徒刑伍月。應執行
有期徒刑壹年，扣案第一級毒品海洛因（驗餘淨重零點零柒壹肆
公克）沒收銷燬，其外包裝袋壹只沒收。
    事  實
一、簡志仲前因施用毒品案件，經本院裁定送觀察、勒戒後，因
    認有繼續施用毒品之傾向，又經本院裁定令入戒治處所施以
    強制戒治，並於民國八十九年一月四日入所戒治，其後於八
    十九年六月二十一日停止戒治並付保護管束，並於八十九年
    十二月二十六日保護管束期滿視為強制戒治執行完畢，且經
    臺灣板橋地方法院檢察署檢察官於九十年二月十二日以九十
    年度戒毒偵字第八十號不起訴處分確定。其於上開強制戒治
    執行完畢釋放後之五年內，復因施用毒品案件，經本院以九
    十二年度訴字第二六九號刑事判決判處應執行有期徒刑九月
    ，於九十二年七月十四日判決確定。另因竊盜案件，經本院
    於九十七年十月十六日以九十七年度簡字第八六八四號刑事
    判決判處有期徒刑三月，並於九十七年十一月十七日判決確
    定，嗣於九十八年一月十四日易科罰金執行完畢（本件構成
    累犯）。詎其猶不知悔改，竟又基於施用第二級毒品甲基安
    非他命之犯意，於一百年四月五日中午某時許，在新北市板
    橋區○○○路友人住處（起訴書載為於一百年四月六日下午
    四時二十五分為警採尿前九十六小時內之某時許，在不詳地
    點），以將甲基安非他命置入玻璃球內燒烤吸食其煙霧之方
    式，施用甲基安非他命一次；其後另基於施用第一級毒品海
    洛因之犯意，於同日晚上八時許在其位在新北市○○區○○
    路三七八號住處，以將海洛因粉末用水稀釋後置入針筒內施
    打之方式，施用海洛因一次。嗣於一百年四月六日下午二時
    五十分許，因另案在新北市板橋區○○○路二六三號前為警
    緝獲，並扣得第一級毒品海洛因一包（驗餘淨重零點零七一
    四公克），並採集其尿液送驗，因而查獲上情。
二、案經新北市政府警察局板橋分局報告臺灣板橋地方法院檢察
    署檢察官偵查起訴。
    理  由
一、訊據被告簡志仲對於前揭犯罪事實均坦承不諱，且查：
（一）被告前因施用毒品案件，有如前揭犯罪事實欄所載經送觀
      察勒戒、強制戒治及戒治執行完畢後釋放之紀錄，且有如
      前揭犯罪事實欄所載之論罪科刑之紀錄，此有臺灣高等法
      院被告前案紀錄表一份在卷可按，是被告於涉本案之前，
      業曾因初犯施用毒品案件，經送前揭強制戒治，且於前揭
      強制戒治執行完畢釋放後之五年內，再犯前揭施用毒品之
      罪甚明。
（二）經警將被告遭查獲時所採之尿液送驗結果，係呈嗎啡及甲
      基安非他命陽性反應，此有尿液及姓名代碼對照表、臺灣
      檢驗科技股份有限公司一百年四月二十一日濫用藥物檢驗
      報告各一份在卷可稽。又查：
  １、海洛因施用入人體後水解還原成嗎啡，再循嗎啡之代謝方
      式排出體外，業據行政院衛生署藥物食品檢驗局以七三藥
      檢壹字第○三○二二一號函說明綦詳，且尿液中能否驗出
      嗎啡陽性反應，與其投與量、投與途徑、採尿時間、個人
      體質及檢測方法之靈敏度有關，國外曾有文獻報導注射六
      毫克之海洛因鹽酸鹽，其代謝物嗎啡之平均可檢出時限約
      為二十六小時，亦經行政院衛生署藥物食品檢驗局於八十
      一年九月八日以（八一）藥檢壹字第八一一四八八五號函
      釋明在案。
  ２、甲基安非他命經口服投與後，約百分之七十於二十四小時
      內自尿中排出，約百分之九十於九十六小時內自尿中排出
      ，由於目前國內尿液中甲基安非他命之檢驗僅為鑑定其是
      否呈陽性反應，尚未定其含量，且甲基安非他命成分之檢
      出與其投與方式、投與量、個人體質、採尿時間與檢測儀
      器之精密度等諸多因素有關，因此僅憑尿液中呈甲基安非
      他命陽性反應，並無法確實推算吸食時間距採集時間之長
      短，惟依上述資料推斷，最長可能不會超過四日即九十六
      小時，此經行政院衛生署藥物食品檢驗局於八十一年二月
      八日以（八一）藥檢壹字第○○一一五六號函釋明在案。
  ３、前揭尿液檢驗報告載明係以GC/MS （即氣相層析質譜儀分
      析法）方法作為確認檢驗之方式，而該方法之原理係檢品
      經氣化後，通過層析管分離純化，再將純化後之成分循序
      送入質譜儀做個別鑑定。因質譜儀所測定之圖譜，在化學
      上被公認具有指紋特性，故可據以完全判定該檢品係為何
      種化合物。是以氣相層析質譜儀作藥物及其代謝產物之定
      性及定量分析，幾乎不會有偽陽性反應產生，此經台北榮
      民總醫院於八十三年四月七日以八三北總內字第三○五九
      號函釋明在案。
  ４、準此被告之尿液經以氣相層析質譜儀分析法檢驗，既係呈
      嗎啡及甲基安非他命陽性反應，顯見被告應有在前揭時間
      施用第一級毒品海洛因及第二級毒品甲基安非他命之行為
      甚明。
（三）扣案之白色粉末一包送驗結果，確係第一級毒品海洛因（
      驗餘淨重零點零七一四公克），此有交通部民用航空局航
      空醫務中心毒品鑑定書一份在卷足憑（見偵查卷第五十五
      頁），益見被告確有施用海洛因無誤。
（四）綜上所述，被告前曾初犯施用毒品，經送前揭強制戒治，
      而於前揭強制戒治執行完畢釋放後，五年內再犯施用毒品
      之罪，嗣後又為本件施用毒品犯行，事證應屬明確，其犯
      行應堪認定。
二、查海洛因、甲基安非他命分屬毒品危害防制條例第二條第二
    項第一款所規定之第一級毒品及同條項第二款所規定之第二
    級毒品，核被告所為，係犯毒品危害防制條例第十條第一項
    施用第一級毒品罪及同條第二項施用第二級毒品罪。被告持
    有毒品，復進而施用，其持有毒品之低度行為，為施用毒品
    之高度行為所吸收，均不另論罪。被告所犯上開二罪間，犯
    意各別，且係分別所為，應分論併罰之。被告前有如前揭犯
    罪事實欄所載論罪科刑及執行完畢之紀錄，同有前揭前案紀
    錄表可按，其受有期徒刑執行完畢，於五年以內故意再犯本
    件最重本刑為有期徒刑以上之罪，均為累犯，應依刑法第四
    十七條第一項規定，各加重其刑。本院審酌被告施用毒品，
    足以戕害其身心，滋生其他犯罪，惡化治安，嚴重損及公益
    ，且被告前曾多次犯有施用毒品，並經觀察勒戒及強制戒治
    執行完畢釋放，其竟再為本件施用毒品犯行，顯見其不思悔
    改，自制力亦顯不佳；惟另考量被告於本院審理時已能坦承
    犯行，而其施用毒品之行為於本質上係屬自我戕害行為，反
    社會性之程度應屬較低，兼衡其之犯罪動機、目的、智識程
    度非高（學歷為高中畢業）及其家庭經濟狀況等一切情狀，
    酌情分別量處如主文所示之刑，並定其應執行之刑，以資懲
    儆。又前揭扣案之海洛因（驗餘淨重零點零七一四公克）既
    屬第二級毒品，應依毒品危害防制條例第十八條第一項前段
    規定，均併予宣告沒收銷燬之（惟鑑驗耗用之毒品既已滅失
    ，自毋庸宣告沒收銷燬），又其外包裝一只係用於包裹毒品
    甲基安非他命，防其裸露、潮濕，便於攜帶施用，且均為被
    告所有，此據被告於本院審理時供明在卷，爰依刑法第三十
    八條第一項第二款規定，併予宣告沒收。
據上論斷，應依刑事訴訟法第二百七十三條之一第一項、第二百
九十九條第一項前段，毒品危害防制條例第十條第一項、第二項
、第二十三條第二項、第十八條第一項前段，刑法第十一條前段
、第四十七條第一項、第五十一條第五款、第三十八條第一項第
二款，判決如主文。
本案經檢察官陳宣每到庭執行職務。
中    華    民    國   100    年    7     月    15    日
                  刑事第八庭    法  官  劉  安  榕
以上正本證明與原本無異
如不服本判決，應於判決送達後10日內敘明上訴理由，向本院提
出上訴書狀（應附繕本），上訴於臺灣高等法院；未敘述上訴理
由者，應於上訴期間屆滿後20日內向本院補提理由書（均須按他
造當事人之人數附繕本），切勿逕送上級法院。
                                書記官  陳  盈  真
中    華    民    國   100    年    7     月    18    日
附錄本案論罪科刑法條全文：
毒品危害防制條例第10條
施用第一級毒品者，處六月以上五年以下有期徒刑。
施用第二級毒品者，處三年以下有期徒刑。